臺北高等行政法院裁定
　　　　　　　　　　　　　　　　　　 96年度訴字第01414號
原　　　告　甲○○
上列原告與交通部臺灣鐵路管理局間因搬遷補償事件，不服交通
部中華民國96年3 月27日交訴字第09600213761 號訴願決定，提
起行政訴訟，本院裁定如下︰
    主  文
原告之訴駁回。
訴訟費用由原告負擔。
    理  由
一、按行政機關代表國家處理行政事務，如與人民因私權關係發
    生爭執，則屬於民事訴訟範圍，應向普通法院訴請裁判，其
    非屬行政訴訟法第2 條所規定之公法上之爭議，行政法院對
    之並無審判權限，原告如仍向行政法院起訴，依同法第107
    條第1 項第1 款之規定，行政法院應以裁定駁回之。再因任
    職關係獲准配住房屋，係屬使用借貸之性質，是因任職關係
    獲配住行政機關所管理之公有房屋，嗣因該行政機關代表國
    家或自治團體處理該房屋，該借住房屋者，對行政機關主張
    其基於配住房屋而有請求搬遷補助費之權，並進而為請求，
    行政機關就此與之爭執，此屬私權爭執之範圍，此有最高行
    政法院92年度裁字第692 號裁定可稽。至有關國有眷舍自建
    歸公補償費用之爭議，亦屬使用借貸之性質，仍為私權爭執
    之範圍。
二、本件原告起訴意旨略以：原告於民國（以下同）52年11月28
    日獲配住桃園縣桃園市○○街101 號宿舍，因房屋狹小，乃
    於57年間在該眷舍自建擴增12坪，並申請將自建部分歸公，
    被告機關核准，發給土地使用權證明書；然原告於95年11月
    2 日依法申請交還上開眷舍，詎被告於95年12月12日核定自
    建歸公之面積為零；原告為避免逾越95年底前完成交還眷舍
    之期限，不得不在交通部臺灣鐵路管理局所出具之定型化切
    結書上簽章，先完成交還眷舍領取公建部分搬遷補助費；且
    本件係由行政院所頒「國有宿舍及眷舍房地加強處理方案」
    及「中央各機關學校國有眷舍房地處理辦法」所衍生，另由
    交通部臺灣鐵路管理94年2 月18日鐵產房字第0940003272號
    函示，依退休人員交還宿舍領取搬遷補助費之規定辦理，爰
    請求撤銷訴願決定及原處分，並請求交通部臺灣鐵路管理應
    作成核付原告宿舍面積自建歸公12坪之處分云云。
三、經查，原告之請求係有關國有眷舍自建歸公補償費用之爭議
    ，依照首揭說明，係屬私法上之使用借貸關係所生爭執，非
    屬公法關係爭議事件，原告自不得提起訴願請求救濟，是訴
    願決定依訴願法第77條第8 款規定，自程序上為不受理決定
    ，尚無不合。從而，本件訴訟行政法院並無審判權限，原告
    向本院起訴，應予裁定駁回。又原告之訴既不合法，其實體
    事項即毋庸審酌，併予敘明。
四、依行政訴訟法第107 條第1 項第1 款、第104 條、民事訴訟
    法第95條、第78條，裁定如主文。
中　　華　　民　　國　　96　　年　　7 　　月　　19　　日
                       第七庭審判長法  官　李得灶
                                   法  官  林玫君
                                   法  官  黃秋鴻
上為正本係照原本作成。
如不服本裁定，應於送達後10日內向本院提出抗告狀（須按他造
人數附繕本）。
中　　華　　民　　國　　96　　年　　7 　　月　　19　　日
    　　  　　　　　　　    　     書記官  蘇婉婷
